---
title: "Tutorial: Uso de paquetemeteorologicosmfp"
output: rmarkdown::html_vignette
vignette: >
  %\VignetteIndexEntry{Tutorial: Uso de paquetemeteorologicosmfp}
  %\VignetteEngine{knitr::rmarkdown}
  %\VignetteEncoding{UTF-8}
---

```{r setup, include = FALSE}
knitr::opts_chunk$set(
  collapse = TRUE,
  comment = "#>"
)
# Carga nuestro propio paquete para que esté disponible en la viñeta
library(paquetemeteorologicosmfp)
```

## Introducción

Esta viñeta muestra cómo usar las funciones principales del paquete
`paquetemeteorologicosmfp` con el conjunto de datos `estaciones_unidas`.

El flujo básico es:

1. Cargar los datos de ejemplo.  
2. Resumir la temperatura por estación.  
3. Graficar la temperatura media mensual.  
4. Descargar datos de una estación desde GitHub.

## Datos de ejemplo: `estaciones_unidas`

```{r}
data("estaciones_unidas")
dplyr::glimpse(estaciones_unidas)
```

## Resumen de temperatura por estación

```{r}
resumen_temp <- tabla_resumen_temperatura(estaciones_unidas)
resumen_temp
```


---

## 2) Gráfico de temperatura media mensual


```{r}
datos_ejemplo <- dplyr::filter(
  estaciones_unidas,
  id %in% c("NH0046", "NH0098")
)

g <- grafico_temperatura_mensual(
  datos_ejemplo,
  titulo = "Temperatura media mensual"
)
g
```


---

## Descargar datos de una estación desde GitHub

```{r, eval = FALSE}
temp_file <- tempfile(fileext = ".csv")
datos_estacion <- descargar_y_leer_estacion("NH0046", temp_file)
head(datos_estacion)
```

